臺灣高雄地方法院民事裁定          100年度司家聲字第370號
聲  請  人  郭清寶律師即被繼承人陳福壬之遺產管理人
上聲請人聲請核定遺產管理人報酬事件，本院裁定如下：
    主  文
聲請人任被繼承人陳福壬（男，民國○○○年○月○○○日生，
身分證統一編號：Ｚ000000000號，民國九十九年六月
十日死亡）遺產管理人之報酬核定為新臺幣陸萬元。
程序費用新臺幣壹仟元由被繼承人陳福壬之遺產負擔。
    理  由
一、本件聲請意旨略以：聲請人前經鈞院以99年度司財管字第22
    1 號民事裁定選任為被繼承人陳福壬（男，民國○○年○ 月
    ○○日生，身分證統一編號：Ｚ000000000號）之遺產管理人，
    嗣依鈞院100 年度司家催字第355 號民事裁定為公示催告，
    並於100 年7 月19日刊登於太平洋日報，並編製被繼承人陳
    福壬之遺產清冊，及為其他相關遺產管理人職務等事。茲因
    被繼承人無親屬會議可資酌定本件報酬數額，及衡量聲請人
    處理本件遺產事宜所支出之勞力，狀請鈞院裁定本件遺產管
    理報酬為60,000 元等語。
二、按「遺產管理人，得請求報酬，其數額由親屬會議按其勞力
    及其與被繼承人之關係酌定之。」、「依本法之規定應開親
    屬會議時，由當事人、法定代理人或其他利害關係人召集之
    。」、「親屬會議不能召開或召開有困難時，依法應經親屬
    會議處理之事項，由有召集權人聲請法院處理之。」，民法
    第1183條、第1129條、第1132條第2 項前段分別定有明文。
三、經查：
  (一)本件被繼承人陳福壬死亡後，其繼承人等均已拋棄繼承權，
    且未經親屬會議選定遺產管理人，經本院選任聲請人為被繼
    承人之遺產管理人乙節，有聲請人提出之本院99年度司財管
    字第221 號民事裁定暨其確定證明書各1 份附卷可稽，堪信
    為真實。準此，聲請人顯難召開親屬會議酌定其管理遺產之
    報酬，是其本於利害關係人之地位，聲請本院酌定報酬，洵
    屬有據。
  (二)聲請人主張之前揭事實，除上述民事裁定外，另據其提出向
    臺南市佳里地政事務所申請登記遺產管理人登記案件收據、
    土地登記申請書、登記清冊、土地登記謄本、被繼承人陳福
    壬之遺產清冊、財政部高雄市國稅局97年度及98年度綜合所
    得稅各類所得資料清單、財產歸屬資料清單、遺產稅信託課
    稅資料參考清單全國贈與資料清單、太平洋日報刊登廣告證
    明單、遺產稅資料、遺產稅免稅證明書、臺灣臺南地方法院
    民事執行處100 年7 月14日南院龍98執當字第12920 號函暨
    強制執行金額計算書分配表、聲明異議狀等件各1 份為證，
    堪信為真實。本院審酌：被繼承人遺有土地5 筆及投資3 筆
    ，其中所遺5 筆土地分別坐落於臺南市○○區○○段875 、
    876 、877 、893 、894 地號，總值計新臺幣（下同）2,49
    8,850 元，及投資3 筆總值計41,850元，有財政部高雄市國
    稅局遺產稅免稅證明書及被繼承人陳福壬之遺產清冊各1 份
    附卷可稽；又聲請人業已公示催告、登報、辦理遺產管理人
    登記、申報遺產稅等管理遺產行為，後續尚有通知債權人陳
    報債權及強制執行程序等其他事項須處理，聲請人處理上開
    事務及後續處理所需時間之久暫、耗費人力之程度及各債權
    人受償權利之保障等一切情狀，認本件遺產管理人之報酬以
    60,000元（含已代墊費用）為適當，爰酌定如主文第1 項所
    示。
四、末按依法應由關係人（包括聲請人、相對人及其他利害關係
    人）負擔費用者，法院裁定命關係人負擔時，應一併確定其
    數額，非訟事件法第24條第1 項所明定。經核本件聲請事件
    ，應徵之程序費用為1,000 元，依非訟事件法第157 條規定
    ，應由遺產負擔，爰併予確定如主文第2 項所示，附此敘明
    。
五、依非訟事件法第157 條、第24條第1 項，裁定如主文。
六、如對本裁定抗告，須於裁定送達後10日之不變期間內，向本
    院提出抗告狀，並繳納抗告費新臺幣1,000 元。
中    華    民    國    100   年    8     月    19    日
                  家事法庭  司法事務官  任士慧